【裁判字號】    90,易,252
【裁判日期】    900321
【裁判案由】    傷害等
【裁判全文】
臺灣彰化地方法院刑事判決                            九十年度易字第二五二號
    公  訴  人  臺灣彰化地方法院檢察署檢察官
    被      告  甲○○
右列被告因家庭暴力罪案件，經檢察官提起公訴 (八十九年度偵字第三一一二號)，
本院判決如左：
    主  文
甲○○以加害身體之事，恐嚇他人，致生危害於安全，處拘役貳拾日，如易科罰金，
以參佰元折算壹日。緩刑貳年，並付保護管束。
其他被訴傷害部分，公訴不受理。
    事  實
一、甲○○與丙○○係家庭暴力防治法第三條第一款之配偶關係，於八十八年十一月
    四日、同年月九日、同年月十九日毆打丙○○（傷害部分業據丙○○撤回告訴，
    詳後述），並於八十九年一月九日，在彰化縣彰化市○○路十五巷七號一樓居處
    ，向丙○○恐嚇稱：要伊好看等語，使丙○○心生畏懼。
二、案經被害人丙○○訴由臺灣彰化地方法院檢察署檢察官偵查起訴。
    理  由
一、訊據被告甲○○矢口否認上開恐嚇犯行，辯稱：因僅係夫妻間爭執時，口氣較強
    烈云云。惟查：右揭犯罪事實業據告訴人迭於偵查、本院審理中指訴歷歷，並經
    證人乙○○於偵查中證述屬實，況被告恐嚇時，亦伴有毆打之行為，有驗傷診斷
    書附卷可稽，客觀上應已足引起告訴人之畏懼，且告訴人亦曾依家庭暴力防治法
    申請保護令，有處理家庭暴力案件調查紀錄表一紙足資佐證，是被告所辯應係避
    就卸責之詞，不足採信，其犯行堪以認定。
二、核被告所為，係犯刑法第三百零五條，屬家庭暴力防治法第二條第二項之家庭暴
    力罪。爰酌被告犯罪之動機、目的、手段、所生之危害及犯罪後之態度等一切情
    狀，量處如主文所示之刑，並諭知易科罰金之折算標準。又被告前未曾受有期徒
    刑以上刑之宣告，有臺灣彰化地方法院檢察署刑案資料查註紀錄表及本院被告全
    國前案紀錄表等足稽，其經此教訓，當知警惕而無再犯之虞，本院認本件所宣告
    之刑，以暫不執行為宜，爰依法宣告緩刑二年，以啟自新。
三、按告訴乃論之罪，告訴人於第一審辯論終結前得撤回其告訴，又告訴經撤回者，
    法院應諭知不受理之判決，刑事訴訟法第二百三十八條第一項、第三百零三條第
    三款定有明文。公訴意旨另以：被告甲○○基於傷害人身體之概括犯意，連續在
    彰化縣彰化市○○路十五巷七號一樓居處，先於八十八年十一月四日徒手毆打告
    訴人，致其受有前、後頸部、右脖內側面皮下瘀血，及右手小指指背面、右手姆
    指及第四指背面、右手腕多處擦傷；及同年月九日徒手毆打告訴人，致其右掖下
    、右手前臂內側面、右手腕多處皮下瘀血；再於同年月十九日徒手毆打告訴人，
    致其受有右上眼框裂傷一點二公分、前頸部抓傷痕、右、左膝多處瘀青斑等傷害
    ，因認被告涉有家庭暴力防治法第二條第二項、刑法第二百七十七條第一項之傷
    害罪嫌，惟查此項罪名依刑法第二百八十七條前段之規定，須告訴乃論，茲據告
    訴人於本院審理中以書狀撤回告訴，有聲請撤回告訴狀乙分可考，依照前開法條
    之規定，此部分爰不經言詞辯論，逕行諭知不受理之判決。
據上論斷，應依刑事訴訟法第二百九十九條第一項前段、第三百零三條第三款、第三
百零七條，家庭暴力防治法第二條第二項、第三十條第一項，刑法第三百零五條、第
四十一條第一項、第七十四條第一款，罰金罰鍰提高標準條例第一條前段、第二條，
判決如主文。
中    華    民    國    九十    年      三      月        二十一        日
                                臺灣彰化地方法院刑事第一庭
                                 法      官   吳  俊  螢
右正本證明與原本無異。
如不服本判決，應於送達後十日內向本院提出上訴狀(須附繕本)。
告訴人或被害人對於判決如有不服具備理由請求檢察官上訴者，其上訴期間之計算係
以檢察官收受判決正本之日期為準。
                                    法院書記官   莊  素  美
中    華    民    國    九十    年      三      月        二十二        日
刑法第三百零五條
以加害生命、身體、自由、名譽、財產之事恐嚇他人，致生危害於安全者，處二年以
下有期徒刑、拘役或三百元以下罰金。


司法院資訊處製作；財團法人民間司法改革基金會備份。
